最高法院刑事判決                                八十八年度台上字第四二二號
    上  訴  人  甲○○
右上訴人因傷害等罪案件，不服台灣高等法院中華民國八十七年三月十一日第二審判
決（八十七年度上訴字第四二八號，起訴案號：台灣台北地方法院檢察署八十六年度
偵字第六二一八號），提起上訴，本院判決如左：
    主  文
上訴駁回。
    理  由
一傷害直系尊親屬部分：
按刑事訴訟法第三百七十七條規定，上訴於第三審法院，非以判決違背法令為理由，
不得為之。是提起第三審上訴，應以原判決違背法令為理由，係屬法定要件。如果上
訴理由狀並未依據卷內訴訟資料，具體指摘原判決不適用何種法則或如何適用不當，
或所指摘原判決違法情事，顯與法律規定得為第三審上訴理由之違法情形，不相適合
時，均應認其上訴為違背法律上之程式，予以駁回。本件原判決綜合調查證據之結果
，認上訴人甲○○犯有刑法第二百八十條、第二百七十七條第一項傷害直系血親尊親
屬罪之事實，因認第一審判決就此部分論上訴人以上開罪名，處有期徒刑柒月，為無
不合，予以維持，駁回上訴人在第二審關於此部分之上訴，並依法宣告緩刑年，已
詳認定犯罪事實之依據及憑以認定之理由，並對上訴人否認犯罪之辯詞，如何不足
採信，均已依據卷內資料予以指駁及說明，從形式上觀察，原判決並無違背法令情形
。按事實之認定，證據之取捨及證據證明力之判斷，乃事實審法院之職權，苟無違反
經驗法則及論理法則，自難指為違法。原判決論處上訴人上開罪刑，已詳述其憑據及
取捨證據之心證理由，核與證據法則尚無違背。上訴意旨仍矢口否認傷害其祖母屈義
芳，係就原判決已詳為論斷與說明之事項，再為事實上之爭執，殊非適法之第三審上
訴理由。又偵查中檢察官問告訴人屈義芳「可否請鄰居來作證」﹖據答：「我不知她
的名字，也不知她會不會來。」檢察官命告訴人查報該證人姓名、住所，亦未查報，
且原審於審判期日調查證據完畢時，審判長問上訴人尚有何證據聲請調查，上訴人答
「無」（見原審卷第二十三頁反面），而本院為法律審，上訴人在本院始又為此爭執
，自非依據卷內資料執為指摘之合法上訴理由，顯與法定上訴第三審之形式要件不符
，其此部分之上訴違背法律上之程式，應予駁回。
二毀損部分：
按刑事訴訟法第三百七十六條所列各罪之案件，經第二審判決者，不得上訴於第三審
法院，此觀該法條之規定自明。上訴人甲○○被訴毀損部分，原判決係維持第一審依
刑法第三百五十四條論處罪刑之判決。查該罪名係屬刑事訴訟法第三百七十六條第一
款之案件，既經第二審判決，自不得上訴於第三審法院，上訴人竟就此部分復提起上
訴，顯為法所不許，亦應予駁回。
據上論結，應依刑事訴訟法第三百九十五條前段，判決如主文。
中      華      民      國    八十八    年      一      月    二十八    日
                              最高法院刑事第八庭
                                  審判長法官  謝  家  鶴
                                        法官  洪  文  章
                                        法官  花  滿  堂
                                        法官  陳  世  淙
                                        法官  洪  佳  濱
      右正本證明與原本無異
                                              書  記  官
中      華      民      國    八十八    年      二      月      三      日
